

Bagheria, Palermo, Italy

+39 351 577 2471

luisa0zizzo@gmail.com

https://calendly.com/luisa-zizzo

tttps://github.com/Luisazizzo

www.linkedin.com/in/luisa-zizzo/

## **SKILLS**

• React js

Javascript

Css/Sass

Wordpress●●●□□

#### **PROGETTI**

 Budz https://budz.vercel.app/

 Cocktails Book https://cocktails-eta.vercel.app

 Beauty and Gold Ltd https://luisazizzo.github.io/beautyAndGold

 Clonetlix https://luisazizzo.github.io/CLONETLIX

• Twitter Clone https://twitter-clone-umber-ten.vercel.app

#### LINGUE

- Italiano
- Inglese

Autorizzo il trattamento dei dati personali contenuti nel mio curriculum vitae in base all'art. 13 del D. Lgs. 196/2003 e all'art. 13 GDPR 679/19

# **LUISA ZIZZO**

## FRONTEND DEVELOPER

#### **CHI SONO**

Energica, con diversi anni di esperienza nell'offerta di servizi di qualità e rapporti con il pubblico, pongo l'attenzione ai particolari. La mia esperienza nel management mi conferisce una propensione all'abilità di multitasking e di supervisione.

Adoro lavorare in team e la mia solarità mi permette di instaurare facilmente rapporti con i colleghi.

## **ESPERIENZE LAVORATIVE**

Frontend Developer | Edgemony - Palermo

Aprile 2023

- · Realizzazione progetto frontend
- · Coordinamento team di sviluppo

Baby Sitter | Privato - Casteldaccia (PA)

Settembre 2020 - Giugno 2022

- Coordinamento di varie attività volte a favorire lo sviluppo fisico ed intellettuale del bambino.
- Sviluppo di giochi e attività manuali allo scopo di sostenere l'apprendimento e le abilità verbali.

Responsabile di sala | Angus Restaurant - Bagheria (PA)

Febbraio 2018 - Settembre 2020

- Gestione ordini materiale consumo sala.
- · Ispezione periodica attrezzature.
- Organizzazione e gestioni di eventi.
- Supervisione quotidiana dell'attività degli altri dipendenti.

Cameriera | Black Tea - Bagheria (PA)

Settembre 2016 - Gennaio 2018

- · Accoglienza clienti
- · Servizio ai tavoli e al banco

Estetista Qualificata | Beauty Heaven - Bagheria (PA)

Luglio 2014 - Giugno 2016

### **ISTRUZIONE**

Corso Inglese | Boston Extend

Ottobre 2022 - Adesso

Coding BootCamp | Edgemony

Dicembre 2022 - Aprile 2023

Web Builder | Avs Studio

Novembre 2022

Operatrice del benessere | Istituto Professionale Cirpe (PA)

Settembre 2011 - Giugno 2014